【裁判字號】    99,訴,77
【裁判日期】    990325
【裁判案由】    違反毒品危害防制條例
【裁判全文】
臺灣屏東地方法院刑事判決                99年度訴字第77號
公  訴  人  臺灣屏東地方法院檢察署檢察官
被      告  甲○○
上列被告因違反毒品危害防制條例案件，經檢察官提起公訴（98
年度毒偵字第1825號），本院於準備程序進行中，因被告就被訴
事實為有罪之陳述，經告知簡式審判程序意旨，並聽取公訴人及
被告之意見後，本院合議庭裁定由受命法官獨任依簡式審判程序
審理，判決如下：
    主  文
甲○○施用第一級毒品，累犯，處有期徒刑捌月，扣案之注射針
筒貳支、鏟管壹支均沒收。
    事  實
一、甲○○曾前於民國92年間因施用毒品案件，經本院92年度毒
    聲字第65號裁定令入勒戒處所施予觀察、勒戒，於92年4 月
    9 日入勒戒所執行，因有繼續施用毒品傾向，再經本院以92
    年度毒聲字第569 號裁定令入戒治處所施以強制戒治，嗣經
    本院以92年度毒聲字第1409號裁定停止戒治，惟被告因違反
    保護管束應遵守事項情節重大，再經本院以93年度毒聲字第
    75 號 裁定撤銷停止戒治，令入戒治處所強制戒治，於93年
    10月30日執行完畢，並經台灣屏東地方法院檢察署檢察官以
    93年度戒毒偵字第128 號為不起訴處分確定。復於95年間因
    2 件施用毒品案件，經本院分別以95年度訴字第157 號判決
    判處有期徒刑4 月、10月，應執行有期徒刑1 年確定及以95
    年度訴字第1167號判決判處有期徒刑10月確定。96年間又因
    施用毒品案件，經本院以96年度訴字第227 號判決判處有期
    徒刑8 月、6 月，應執行有期徒刑1 年確定。上開數罪，嗣
    經本院以96年度聲減字第845 號裁定分別減為有期徒刑5 月
    、2 月、5 月、4 月、3 月，定應執行有期徒刑10月確定。
    上開所示各罪接續執行，於97年1 月18日假釋出監併付保護
    管束於97年5 月1 日假釋未經撤銷而期滿執行完畢。
二、詎甲○○仍不知悔改，明知海洛因屬第一級毒品，不得持有
    及施用，仍基於施用第一級毒品海洛因之犯意，於98年10月
    16日15時許為警採尿前回溯96小時內之某時，在不詳處所，
    以其所有之鏟管將海洛因裝填置入針筒內注射之方式施用第
    一級毒品海洛因1 次。嗣於98年10月16日13時45分許，在屏
    東縣枋寮鄉○○村○○路段，因另涉竊盜案件為台灣屏東地
    方法院檢察署發布通緝，而經警緝獲，並自甲○○所著之褲
    子口袋中扣得其本次施用所餘之第一級毒品海洛因1 包（驗
    前淨重0.009 公克，鑑定後檢體用罄) 、注射針筒2 支及鏟
    管1 支並將其帶回警局得其同意採尿送驗，檢出海洛因代謝
    後之嗎啡陽性反應。
三、案經屏東縣政府警察局報告屏東地方法院檢察署檢察官偵查
    起訴。
    理  由
一、本件被告甲○○所犯係死刑、無期徒刑、最輕本刑為3 年以
    上有期徒刑以外之罪，其於準備程序就前揭被訴事實為有罪
    之陳述，經受命法官告知簡式審判程序之旨，並聽取其與公
    訴人之意見後，本院認無不得或不宜改依簡式審判程序進行
    之情事，依刑事訴訟法第273 條之1 第1 項、第284 條之1
    規定，裁定本件由受命法官獨任進行簡式審判程序，合先敘
    明。
二、上揭犯罪事實，業據被告於本院審理中坦承不諱；且被告於
    98年10月16日為警所採集之尿液，經屏東縣政府警察局枋寮
    分局員警初步檢驗後再送台灣檢驗科技股份有限公司檢驗均
    呈嗎啡（即海洛因水解後之反應）之陽性反應，此有台灣檢
    驗科技股份有限公司98年11月3 日報告編號KH2009A0000000
    號濫用藥物尿液檢驗報告、屏東縣政府警察局枋寮分局查獲
    毒品初步檢驗報告單、屏東縣政府警察局枋寮分局偵辦疑似
    施用毒品尿液檢體送驗代號與真實姓名對照表各1 紙、初步
    檢驗照片2 幀在卷可稽；又被告為警緝獲時所扣得之白色粉
    末1 包（驗前淨重0.009 公克、驗後檢體用罄），經送高雄
    市立凱旋醫院檢驗為第一級毒品海洛因，此有該院98年10月
    28日高市凱醫驗字第11557 號濫用藥物成品檢驗鑑定書1紙
    在卷足憑，上述鑑驗結果，係檢驗機關本於專業知識及以精
    密儀器或科學檢驗方法所得之結論，自可憑信，此外復有注
    射針筒2 支、鏟管1 支扣案可證，綜上足認，本案事證明確
    ，被告上開犯行，應堪認定
三、甲○○曾前於92年間因施用毒品案件，經本院92年度毒聲字
    第65號裁定令入勒戒處所施予觀察、勒戒，於92年4 月9日
    入勒戒所執行，因有繼續施用毒品傾向，再經本院以92 年
    度毒聲字第569 號裁定令入戒治處所施以強制戒治，嗣經本
    院以92年度毒聲字第1409號裁定停止戒治，惟被告因違反保
    護管束應遵守事項情節重大，再經本院以93年度毒聲字第75
    號裁定撤銷停止戒治，令入戒治處所強制戒治，於93年10月
    30日執行完畢，並經台灣屏東地方法院檢察署檢察官以93年
    度戒毒偵字第128 號為不起訴處分確定。復於95年間因2 件
    施用毒品案件，經本院分別以95年度訴字第157 號判決判處
    有期徒刑4 月、10月，應執行有期徒刑1 年確定及以95年度
    訴字第1167號判決判處有期徒刑10月確定乙情，有台灣高等
    法院被告前案紀錄表在卷可憑，是被告已於觀察勒戒執行完
    畢後5 年內再犯毒品案件，有台灣高等法院被告前案紀錄表
    可稽，是本件雖於5 年後再犯，仍應依法論罪科刑（最高法
    院97年度第5 次刑事庭會議決議意旨參照）。
四、查海洛因屬毒品危害防制條例第2 條第2 項第1 款所稱之第
    一級毒品，不得持有、施用，被告竟持以施用，核其所為，
    係犯同條例第10條第1 項之施用第一級毒品罪。其施用前持
    有海洛因之低度行為，為施用之高度行為所吸收，不另論罪
    。被告有上開有期徒刑執行完畢之前案紀錄，有台灣高等法
    院被告前案紀錄表在卷可參，其受有期徒刑執行完畢後，5
    年內故意再犯本件有期徒刑以上之罪，為累犯，應依刑法第
    47條第1 項規定，加重其刑。爰審酌被告前因施用毒品案件
    ，經觀察、勒戒及前案執行完畢後，仍不思悔改，徹底去除
    施用毒品之惡習，竟又施用毒品，顯其無戒絕毒品之意且繼
    續沈淪毒海之中，及兼衡其施用毒品對社會治安造成之危害
    ，生活狀況、教育程度、犯後坦承犯行，態度尚佳、公訴人
    之求刑等一切情狀，量處如主文所示之刑。扣案之注射針筒
    2 支及鏟管1 支均為被告所有供犯本案所用，業據其供承在
    卷，應依刑法第38條第1 項第2 款規定沒收。至扣案之白色
    粉末1 包，雖為第一級毒品海洛因，業如上述，惟因送檢驗
    用罄而滅失，自不為沒收銷燬之宣告，附此敘明。
據上論斷，應依刑事訴訟法273 條之1 第1 項、第299 條第1 項
前段，毒品危害防制條例第10條第1 項，刑法第11條前段、第47
條第1 項、第38條第1項第2款，判決如主文。
本案經檢察官李秀玲到庭執行職務
中    華    民    國    99    年    3     月    25    日
                  刑事第二庭    法  官  劉怡孜
以上正本證明與原本無異。
如不服本判決應於收受判決後10日內向本院提出上訴書狀，並
應敘述具體理由；其未敘述上訴理由者，應於上訴期間屆滿後
20日內向本院補提理由書（均須按他造當事人之人數附繕本）
「切勿逕送上級法院」。
中    華    民    國    99    年    3     月    25    日
                                書記官  薛慧茹
附錄本件判決引用之法條：
毒品危害防制條例第10條第1項
施用第一級毒品者，處6 月以上5 年以下有期徒刑。

司法院資訊處製作；財團法人民間司法改革基金會備份。
